台灣新竹地方法院刑事判決　　　　　　　　　　　　　　九十一年度易字第五九號
　　公　訴　人　台灣新竹地方法院檢察署檢察官
　　被　　　告　甲○○
右列被告因竊盜案件，經檢察官聲請簡易判決處刑（九十年度偵字第五五三四號），
經本院依普通程序判決如左：
    主  文
甲○○共同攜帶兇器竊盜未遂，處有期徒刑伍月，如易科罰金，以佰元折算壹日。
扣案之無線電對講機貳台、手電筒一支、活動板手一支、起子一支，均沒收。
    事  實
一、甲○○與樊錦仁（現由台灣新竹地方法院檢察署通緝中）共同基於意圖為自己不
    法所有之犯意，於民國九十年九月十七日凌晨二時許，在新竹市○○路○段九五
    號前，由樊錦仁持其所有之無線電對講機一台、手電筒一支、以及客觀上具有行
    兇危險性之活動板手與起子各一支下手行竊，而甲○○則持另一台無線電對講機
    在旁把風，嗣因樊錦仁於著手竊盜時誤觸自小客車防盜器警鈴大響而未能得逞，
    甲○○、樊錦仁二人即分頭逃逸，附近居民聽聞警鈴聲出來察看，發現甲○○而
    予逮捕，樊錦仁則趁隙逃逸，並發現樊錦仁所有供二人竊盜所用之無線電對講機
    二台、手電筒一支、活動板手及起子各一支。
二、案經新竹市警察局第二分局報告台灣新竹地方法院檢察署檢察官偵查起訴。
    理  由
一、訊之被告甲○○對於前揭犯罪事實坦承不諱，經核與證人即現場逮捕被告之李建
    良於警訊時（偵卷第十一頁參見）陳述之情節相符，並有樊錦仁所有供二人為前
    開竊盜行為所用之無線電對講機二台、手電筒一支、活動板手及起子各一支扣案
    可資佐證，是本件事證已臻明確，被告犯行堪予認定。
二、按攜帶兇器竊盜，祇須行竊時攜帶具有危險性之兇器為已足，並不以攜帶之初有
    行兇之意圖為必要；又無論上訴人等主觀上是否旨在行兇抑僅便利行竊，然在客
    觀上顯具有行兇之危險性，自屬兇器之一種，其攜帶而犯竊盜罪，應成立刑法第
    三百二十一條第一項第三款之罪；最高法院六十二年台上字第二四八九號、七十
    年度台上字第一六一三號判例分別可資參照。經查：被告與樊錦仁於竊盜時所攜
    帶之活動板手、起子等物，在客觀上顯具有行兇之危險性，依照前揭判例之意旨
    ，堪認屬刑法第三百二十一條第一項第三款之「兇器」無訛。是核被告所為，係
    犯刑法第三百二十一條第二項、第一項第三款之加重竊盜罪。被告與樊錦仁間，
    有犯意之聯絡及行為之分擔，為共同正犯。被告已著手於犯罪行為之實行而不遂
    ，為未遂犯，應依刑法第二十六條前段之規定，減輕其刑。爰審酌被告之素行、
    犯罪動機目的、犯罪之手段、犯罪所生之危險、對於社會治安之影響、犯後坦承
    犯行之態度等一切情狀，量處如主文所示之刑，並諭知易科罰金之折算標準。末
    查扣案之無線電對講機二台、手電筒一支、活動板手及起子各一支，係樊錦仁所
    有供二人為前開竊盜行為所用之物，業經被告供述明確，均應依刑法第三十八條
    第一項第二款之規定沒收之。
三、公訴意旨另以：甲○○基於為自己不法所有之概括犯意，夥同樊錦仁，自九十年
    九月初起，連續在新竹市○○路○段附近，推由樊錦仁持其所有客觀上可為兇器
    使用之一字起子、活動板手下手行竊，甲○○則持無線電在旁把風、聯絡，共竊
    得三菱牌轎車一部、福特牌轎車二部得手後等情，因認被告此部分行為亦涉有竊
    盜罪嫌。按犯罪事實應依證據認定之，無證據不得推定其犯罪事實；不能證明被
    告犯罪者，應諭知無罪之判決，又被告之自白，不得作為有罪判決之唯一證據，
    仍應調查其他必要之證據，以察其是否與事實相符，刑事訴訟法第一百五十四條
    、第三百零一條第一項、第一百五十六條第二項分別定有明文。經查：公訴意旨
    認被告有此部分犯行，無非係以被告之供述，資為論據。訊之被告亦坦承有前揭
    竊盜行為，然而，被告所供述前揭竊盜之汽車，經員警查訪結果，自九十年九月
    一日起至十七日止，五部失竊車輛之廠牌以及失竊地點，均與被告所供之情形不
    符等情，有查證報告（偵卷第四十二頁參見）以及五部車輛之被害人筆錄、車輛
    竊盜查詢報表（本院卷參見）在卷可稽，而共犯樊錦仁尚未查緝到案，亦有新竹
    市警察局第二分局回函在卷可稽（本院卷參見），從而，公訴意旨所認被告此部
    分之竊盜行為，除被告自白之唯一證據外，未有其他之證據足以佐證其自白是否
    與事實相符，是依照前揭規定之意旨，無從逕依被告之自白，即遽認被告有前開
    竊盜行為，是此部分本應為被告無罪之諭知，惟公訴意旨認被告此部分行為，與
    前揭有罪之部分，有連續犯之裁判上一罪之關係，爰不另為無罪之諭知，附此敘
    明。
四、據上論斷，應依刑事訴訟法第四百五十二條、第二百九十九條第一項前段，刑法
    第二十八條、第三百二十一條第二項、第一項第三款、第二十六條前段、第四十
    一條第一項、第三十八條第一項第二款，罰金罰鍰提高標準條例第二條，判決如
    主文。
本案經檢察官吳金棟到庭執行職務。
中      華      民      國    九十一    年      五      月     三十     日
                              台灣新竹地方法院刑事第二庭
                                  法      官    蘇  嘉  豐
右正本證明與原本無異。
如不服本判決，應於判決送達後十日內向本院提出上訴狀( 應附繕本 )。
                                  書  記  官    賴  寶  合
中      華      民      國    九十一    年      五      月     三十     日
附錄論罪科刑法條全文：
刑法第三百二十一條第一項第三款、第二項：
犯竊盜罪而有左列情形之一者，處六月以上五年以下有期徒刑：
三、攜帶兇器而犯之者。
前項之未遂犯罰之。
